【裁判字號】    91,易,1344
【裁判日期】    920130
【裁判案由】    違反電子遊戲場業管理條例
【裁判全文】
臺灣屏東地方法院刑事判決                        九十一年度易字第一三四四號
    公  訴  人  臺灣屏東地方法院檢察署檢察官
    被      告  甲○○
    被      告  乙○○
右列被告等因違反電子遊戲場業管理條例案件，經檢察官提起公訴（九十一年度偵字
第四七一四號），本院判決如左：
    主  文
甲○○、乙○○共同違反未依電子遊戲場業管理條例規定辦理營利事業登記者，不得
經營電子遊戲場業之規定，甲○○處拘役肆拾日，如易科罰金，以參佰元折算壹日，
扣案之電子遊戲機具「賽狗」、「滿貫大亨」、「青龍」、「世界盃」各壹台及新臺
幣參佰參拾元應予沒收。乙○○處拘役參拾日，如易科罰金，以參佰元折算壹日，扣
案之電子遊戲機具「賽狗」、「滿貫大亨」、「青龍」、「世界盃」各壹台及新臺幣
參佰參拾元應予沒收。
    事  實
一、甲○○係設在屏東縣潮州鎮○○路一Ｏ九號之「朝昇釣蝦場」負責人，其明知經
    營電子遊戲場業，擺設電子遊戲機具供不特定人使用，應事先向主管機關申請營
    利事業登記證核准後方得為之，竟意圖營利，於尚未取得主管機關核發之營業登
    記證前，即與乙○○共同基於經營電子遊戲場業之犯意聯絡，自民國九十一年五
    月底某日起至同年七月二十日止，由甲○○出租前開「朝昇釣蝦場」內之空地供
    乙○○擺設電子遊戲機具「滿貫大亨」、「青龍」、「世界盃」及「賽狗」各一
    台予不特定客人把玩，並約定每月租金為新台幣（下同）七千元。嗣於同年七月
    二十日晚上九時三十五分許，為警在上開處所查獲客人林政賢正在把玩電子遊戲
    機具「賽狗」（友人蔡鳳銘在旁觀看），並扣得「滿貫大亨」、「青龍」、「世
    界盃」、「賽狗」各一台及機具內之硬幣共計三百三十元。
二、案經屏東縣警察局潮州分局報請台灣屏東地方法院檢察署檢察官偵查起訴。
    理  由
一、右開事實業據被告乙○○於本院審理中坦承不諱，訊據被告甲○○則矢口否認前
    揭犯行，其於警訊時曾辯稱：不知電動玩具係何人所有，亦不知係何人擺放的，
    伊發現該等電動機具後即將電線剪斷放在旁邊云云。經查：前揭事實已據被告乙
    ○○於本院審理中自白：「是我與甲○○合夥作電玩的，．．每個月給阿春六千
    元，算是租場地的租金。．．（電動玩具的鑰匙是）我保管的，甲○○沒有鑰匙
    ．．。」等語甚明（見本院卷第四十頁至四十五頁筆錄），經核與證人劉美月於
    警訊及偵查中所證：「（該電玩店負責人）是乙○○，．．擺設電玩機具有賽狗
    壹台、青龍壹台、滿貫大亨壹台、世界盃壹台，總計四台，均未申請主管機關許
    可。．．我受僱照顧釣蝦場及電玩生意，釣蝦場負責人是甲○○，．．該電玩鎖
    匙均由乙○○自己保管的，．．（乙○○）約一星期前往（開）一次（電玩硬幣
    ），這些電玩均是投入十元硬幣，以一比一方式理賠打玩。．．（檯子是）九十
    一年五月底擺設．．。」等語相符。證人林政賢亦於警訊中證稱：本案查獲時，
    伊正在把玩插上電源之電動機具「賽狗」，且已投入二十元硬幣等語無訛。此外
    ，復有臨檢紀錄表一份及照片九幀附卷可稽，並有扣案電子遊戲機具「賽狗」、
    「滿貫大亨」、「青龍」、「世界盃」各一台及上開電子機具內之硬幣三百三十
    元足佐，堪認被告乙○○之自白與事實相符。至被告甲○○空言否認犯行，以不
    知情云云為辯，則與商店經營者對店內擺設物品均應知之甚稔之常理有違，且與
    上開被告乙○○自白及證人之證詞相左，應屬卸責之詞，要無可採。本件事證已
    臻明確，被告乙○○及甲○○二人之犯行均可認定。
二、核被告甲○○、乙○○二人所為，均係違反電子遊戲場業管理條例第十五條之規
    定，應依同條例第二十二條之規定論處。被告二人就上開犯行有犯意聯絡及行為
    分擔，應論以共同正犯。茲審酌被告甲○○並無前科、被告乙○○有二次賭博前
    科（不構成累犯），此有刑案資料查註紀錄表在卷可考，彼等犯罪之動機、手段
    、擺設電動遊戲機具共計四台，經營二個月即被查獲，被告乙○○於本院審理中
    坦承犯行；被告甲○○則仍一概否認，毫無悔意等一切情狀，爰分別量處如主文
    所示之刑，並諭知易科罰金之折算標準，以資懲儆。至扣案之電子遊戲機具「賽
    狗」、「滿貫大亨」、「青龍」、「世界盃」各一台及硬幣三百三十元為供被告
    犯罪所用之物或所得之物，且為被告乙○○所有，應依法宣告沒收。
三、末按，被告甲○○經合法傳喚，無正當理由不到庭，本院認本件係應科拘役之案
    件，爰不待其陳述逕行判決。
據上論斷，應依刑事訴訟法第二百九十九條第一項前段、第三百零六條，電子遊戲場
業管理條例第二十二條、第十五條，刑法第十一條前段、第二十八條、第四十一條第
一項前段、第三十八條第一項第二款、第三款，罰金罰鍰提高標準條例第二條，判決
如主文。
中      華      民      國      九十二      年    一      月    三十    日
                                      台灣屏東地方法院刑事第五庭
                                          法  官  王以齊
右正本證明與原本無異。
如不服本判決應於收受本判決後送達後十日內向本院提出上訴書狀，其未敘述上訴理
由者，並得於提起上訴後十日內向本院補提理由書狀（均須按他造當事人之人數附繕
本 ）「切勿逕送上級法院」
                                          書記官   盧姝伶
中      華      民      國      九十二      年      一      月   三十   日
附錄本判決論罪科刑法條：
電子遊戲場業管理條例第十五條
未依本條例規定辦理營利事業登記者，不得經營電子遊戲場業。
電子遊戲場業管理條例第二十二條
違反第十五條規定者，處行為人一年以下有期徒刑、拘役或科或併科新台幣五十萬元
以上二百五十萬元以下罰金。


司法院資訊處製作；財團法人民間司法改革基金會備份。
